【裁判字號】    89,簡上,260
【裁判日期】    900919
【裁判案由】    詐欺等
【裁判全文】
臺灣臺北地方法院刑事判決                        八十九年度簡上字第二六號
    上  訴  人  臺灣臺北地方法院檢察署檢察官
    被      告  甲○○
右列被告因詐欺等案件，不服本院簡易庭八十九年度簡字第五十九號，中華民國八十
九年五月十五日第一審判決（起訴書案號：八十八年度偵字第一一八四七號）提起上
訴，本院管轄之第二審合議庭，判決如左：
    主  文
原判決撤銷。
甲○○意圖為自己不法之所有，以詐術使人將本人之物交付，處拘役貳拾日，如易科
罰金，以參佰元折算壹日。又傷害人之身體，處拘役參拾日，如易科罰金，以參佰元
折算壹日。應執行拘役肆拾日，如易科罰金，以參佰元折算壹日。
    事  實
一、甲○○明知無付款能力，竟意圖為自己不法之所有，於八十八年五月二十一日凌
    晨十二時許，與不知情之鄭文剛（業經不起訴處分）至臺北市○○街十九之四號
    乙○○開設之天天生炒牛肉店消費，甲○○竟隱瞞其無付款能力之事實，表示要
    請客，使乙○○陷於錯誤，以為有付款能力而如數供應酒菜，共消費新臺幣（下
    同）四百元，迄同日凌晨一時二十分許餐畢，甲○○以凶惡之口氣要求店方賒帳
    ，惟為乙○○所拒，竟基於傷害人之身體及毀損之犯意，將店內之桌子推倒（未
    至毀損程度），並接續持店內椅子五張丟向乙○○，因而擊中粘青島右小指，致
    乙○○受有右小指撕裂傷之傷害，並同時損壞該五張椅子，足以生損害於乙○○
    ，嗣經警巡邏發現當場查獲，乙○○隨即至西園醫院接受手指縫合三針之治療。
二、案經被害人乙○○訴由臺北市警察局萬華分局報告臺灣臺北地方法院檢察署檢察
    官偵查起訴。
    理  由
一、訊據被告甲○○對於右揭事實，於原審及本院調查時自白不諱，核與告訴人乙○
    ○於警訊、偵查及本院審理中之指訴，及目擊證人鄭文剛、蔡清標、戴素諒分別
    於警、偵訊及本院調查時證述之情節相符，復有西園醫院診斷證明書一紙、現場
    照片八幀存卷可佐，被告之自白與事實相符。本件事證明確，被告犯行堪以認定
    ，應依法論科。
二、核被告所為，就詐取酒菜飲食部分，係犯刑法第三百三十九條第一項之詐欺取財
    罪；就持椅子丟擲告訴人乙○○致傷及損壞椅子部分，係犯刑法第二百七十七條
    第一項之普通傷害罪、第三百五十四條之毀損器物罪。被告以一接續丟擲椅子之
    行為，同時造成告訴人右小指受傷及椅子損壞，乃一行為同時觸犯傷害罪及毀損
    器物罪名，為想像競合犯，依刑法第五十五條規定，應從重之傷害罪處斷。原審
    予以論罪科刑，固非無見。惟按刑法第三百五十四條毀損器物罪所稱之「毀棄」
    ，指對器物足生效用或價值喪失之破壞或丟棄行為；「損壞」，係指損傷破壞物
    體，使其效用全部或一部喪失之意；「致令不堪使用」，則指以毀棄、損壞以外
    之其他方法，雖未毀損原物，但使物之效用已予喪失而言。本件被告將告訴人乙
    ○○店內桌子推倒，並未損壞，椅子五張則因被告持之丟擲告訴人而損壞，同時
    造成告訴人右小指受傷等情，業據告訴人於警訊、偵查及本院審理時陳述甚詳，
    亦有卷附上開案發現場桌椅照片八幀可徵，原判決論處被告損壞告訴人之桌子，
    已有未合。又被告持椅子向告訴人丟擲之一接續行為，同時造成告訴人右小指受
    傷及椅子之損壞，為想像競合犯，俱如前述，原判決予以分論併罰，亦有未洽。
    上訴意旨以被告白吃白喝又暴力相向致店主受傷，事後亦毫無悔意，惡行危害社
    會治安至鉅，原審輕處罰金，難收懲惡之效；及原判決事實及理由欄內第二項第
    一款所載「被告陳彥秀本院調查時之自白」顯係誤載等語，然按量刑乃法院裁量
    權之行使，又原判決上開誤載部份已於八十九年六月二十八日裁定更正，有該裁
    定在卷可按，是上訴人之上訴，雖無理由，惟原審判決既有前揭瑕疵而無可維持
    ，自應由本院將原判決予以撤銷改判。爰審酌被告明知無付款能力竟至告訴人店
    內消費，餐畢未付款復損壞店內椅子並將店主即告訴人毆傷，迄未賠償告訴人損
    失，經告訴人及被告於本院調查及審理時陳明在卷，及被告犯罪之動機、目的、
    手段、所生危害及犯罪後坦承犯行等一切情狀，量處如主文第二項所示之刑，並
    均諭知易科罰金之折算標準及定其應執行刑，以示懲儆。查被告犯罪後，刑法第
    四十一條業於九十年一月四日修正，同年月十日經總統公布施行，該條第一項規
    定：「犯最重本刑為五年以下有期徒刑以下之罪，而受六個月以下有期徒刑或拘
    役之宣告，因身體、教育、職業、家庭之關係或其他正當事由，執行顯有困難者
    ，得以一元以上三元以下折算一日，易科罰金。但確因不執行所宣告之刑，難收
    矯正之效，或難以維持法秩序者，不在此限。」比較新舊法之結果，舊法並無更
    有利於被告，依刑法第二條第一項前段規定，應適用裁判時之新法，附此敘明。
三、公訴意旨另認被告尚涉犯毀損桌子及致其不堪使用之罪嫌，惟查，告訴人所有之
    上開桌子僅遭被告推倒，並未致毀棄、損壞或致令不堪用之程度，已如前述，自
    與刑法第三百五十四條毀損器物罪之構成要件不合，此部份不能證明被告犯罪，
    此外復查無其他積極證據足認被告有公訴人所指毀損桌子及致其不堪使用之犯行
    ，原應為無罪之諭知，惟公訴意旨認此部份與前開論罪科刑部分有裁判上一罪關
    係，爰不另為無罪之諭知，併此敘明。
四、本件被告經合法傳喚，無正當理由不到庭，爰不待其陳述，逕行判決。
據上論斷，應依刑事訴訟法第四百五十五條之一第一項、第三項、第三百六十九條第
一項前段、第三百六十四條、第三百七十一條、第二百九十九條第一項前段，刑法第
二條第一項前段、第三百三十九條第一項、第二百七十七條第一項、第三百五十四條
、第五十五條、第四十一條第一項、第五十一條第六款，罰金罰鍰提高標準條例第一
條前段、第二條，判決如主文。
本案經檢察官俞秀端到庭執行職務
中    華    民    國      九十        年      九        月    十九      日
                                      臺灣臺北地方法院刑事第八庭
                                          審判長法  官  王  淑  滿
                                                法  官  鄭  佾  瑩
                                                法  官  張  筱  琪
右正本證明與原本無異
本判決不得上訴
                                                書記官  耿  鳳  君
中    華    民    國      九十        年      九        月    二十一   日


司法院資訊處製作；財團法人民間司法改革基金會備份。
